臺灣臺中地方法院刑事判決　　　　　　　　　　　　九十三年度易字第二七七號
　　公　訴　人　臺灣臺中地方法院檢察署檢察官
　　被　　　告　甲○○
右列被告因竊盜案件，經檢察官提起公訴（九十三年度偵字第一一一六五號），本院
判決如左：
    主  文
甲○○竊盜，處有期徒刑伍月，如易科罰金，以參佰元折算壹日。
    事  實
一、甲○○前於民國九十一年間曾因犯竊盜罪，經本院於九十一年十月四日判處有期
    徒刑四月，緩刑三年確定。尚在緩刑期間，詎仍不知悔改，復意圖為自己不法之
    所有，於九十三年六月一日（起訴書誤為六月二日）晚上十一時許，在台中市○○區○○街二號「林新醫院」七０六號病房（甲○○當時為七０六號病房第二床
    之病人），趁丙○○（係七０六號病房第四床病人林許春妹之媳婦）前往七一三
    病房找其他人聊天之際，竊取丙○○所有放置於七０六號病房第三床床位之橘色
    皮包（內有身分證、健保卡、中國信託金融卡及現金新台幣六千元）一只。嗣丙○○於翌日（九十三年六月二日）凌晨零時許返回七０六號病房時，發覺其上開
    皮包遭竊，經其詢問當時值班之人員時，經該醫院之護士乙○○告知後始得知上
    情，並報警處理。
二、案經台中市警察局第四分局移請臺灣臺中地方法院檢察署檢察官偵查起訴。
    理  由
一、訊之被告甲○○固坦承有於前時間走出上開病房，惟矢口否認右揭竊盜犯行，辯
    稱：因為伊打算隔天出院，所以將一些東西放入黃色牛皮紙袋中，準備叫男朋友
    過來先帶回去，伊走出病房去打電話，但又覺得太晚了，男友可能不願意，所以
    就坐在走廊抽菸，沒有下樓，之後伊就提紙袋回病房，沒有偷拿皮包，該牛皮紙
    袋裝不下該皮包云云。惟查，右揭事實，業據被害人丙○○於警詢及本院審理時
    指述歷歷，並經證人即林新醫院之護士乙○○於警詢、偵查及本院審理時均證述
    明確，且其一再指認確係被告於九十三年六月一日晚上十一時許，由七０六號病
    房抱一個橘色皮包走出來，並向樓梯間之方向走去等語，此亦與被告自承其由七
    ０六號病房走出來之時間及行走之動向相符，又被害人丙○○與證人乙○○所供
    述之被竊皮包顏色、大小亦係一致，此外，復有林新醫院七樓現場圖、台中市警
    察局第四分局受理刑事案件報案三聯單各一紙在卷足資佐證，參以，被告既然決
    定於隔天出院，並自稱其所拿的牛皮紙袋容量不大，衡情，當無於當天（九十三
    年六月一日）晚上十一時許，即急於將個人物品託人帶回之理。另被告雖辯稱伊
    只在樓梯口抽一根菸，大約五分鐘左右即回病房云云，然證人乙○○於本院審理
    時更證稱：伊是在（九十三年六月二日）凌晨一、二點時，才有再看到被告在病
    房睡覺等語，且被害人丙○○係於九十三年六月二日凌晨零時許回到七０六號病
    房時，始發現皮包遭竊，是若果如被告所言，其當時在病房，且係嫌疑人，何以
    當時警員未於林新醫院即對其製作筆錄，而僅有證人乙○○於九十三年六月二日
    凌晨一時二十分在林新醫院製作筆錄？是被告上開辯詞，顯均係事後卸責之詞，
    無可採信。本件事證明確，被告犯行可堪認定。
二、核被告甲○○所為，係犯刑法第三百二十條第一項之普通竊盜罪。爰審酌被告素
    行不佳，其犯罪之目的、手段，造成被害人之損害不小，且犯罪後飾詞狡辯，顯
    然毫無悔意等一切情狀，量處如主文所示之刑，並諭知易科罰金之折算標準。
據上論斷，應依刑事訴訟法第二百九十九條第一項前段，刑法第三百二十條第一項、
第四十一條第一項前段，罰金罰鍰提高標準條例第一條前段、第二條，判決如主文。
中    華    民    國      九十四      年       二      月     二十五    日
                                臺灣臺中地方法院刑事第九庭
                                    審判長法  官  黃 文 進
                                          法  官  陳 思 成
                                          法  官  曾 佩 琦
右正本證明與原本無異。
如不服本判決，應於判決送達後十日內向本院提出上訴狀，上訴於臺灣高等法院臺中
分院( 須附繕本 )。
                                          書記官
中    華    民    國      九十四      年       二      月     二十五    日
附錄論罪科刑法條
【刑法第三百二十條第一項】
  意圖為自己或第三人不法之所有，而竊取他人之動產者，為竊盜罪，處五年以下有
  期徒刑、拘役或五百元以下罰金。
